ro-RO: Metoda de presurizare: Automată (alimentare cu baterie); Presurizare cu CO2; Reacție chimică; Necesită pompă externă; Pompă manuală integrată; Fără pompă necesară; Sistem de vid; Altele
pt-PT: Método de pressurização: Automático (a bateria); Pressurização a CO2; Reação química; Requer bomba externa; Bomba manual integrada; Sem necessidade de bomba; Sistema de vácuo; Outro
sl-SI: Način tlačnega delovanja: Samodejno (baterijsko napajanje); Ustvarjanje tlaka s CO2; Kemična reakcija; Potrebna zunanja tlačilka; Vgrajena ročna tlačilka; Tlačilka ni potrebna; Vakuumski sistem; Drugo
cs: Metoda tlakování: Automatické (napájení z baterie); Tlakování CO2; Chemická reakce; Vyžaduje externí pumpu; Integrovaná ruční pumpa; Není potřeba žádná pumpa; Vakuový systém; Ostatní
es: Método de presurización: Automático (a batería); Presurización con CO2; Reacción química; Requiere bomba externa; Bomba manual integrada; No necesita bomba; Sistema de vacío; Otro
nl: Drukopbouwmethode: Automatisch (op batterijen); CO2-druksysteem; Chemische reactie; Externe pomp vereist; Geïntegreerde handpomp; Geen pomp nodig; Vacuümsysteem; Anders
el: Μέθοδος πίεσης: Αυτόματη (με μπαταρία); Συμπίεση με CO2; Χημική αντίδραση; Απαιτείται εξωτερική αντλία; Ενσωματωμένη χειροκίνητη αντλία; Δεν απαιτείται αντλία; Σύστημα κενού; Άλλο
zh-TW: 加壓方式: 自動 (電池供電); CO2 加壓; 化學反應; 需使用外部幫浦; 內建手動幫浦; 無需幫浦; 真空系統; 其他
tr: Basınçlandırma yöntemi: Otomatik (pille çalışan); CO2 basınçlandırma; Kimyasal tepkime; Harici pompa gerekli; Entegre manuel pompa; Pompa gerekmez; Vakum sistemi; Diğer
de: Druckbeaufschlagungsmethode: Automatisch (batteriebetrieben); CO2-Druckbeaufschlagung; Chemische Reaktion; Externe Pumpe erforderlich; Integrierte Handpumpe; Keine Pumpe erforderlich; Vakuumsystem; Sonstige
zh-CN: 加压方式: 自动（电池供电）; CO2 加压; 化学反应; 需外接泵; 集成手动泵; 无需泵; 真空系统; 其他
da: Tryksætningsmetode: Automatisk (batteridrevet); CO2-tryk; Kemisk reaktion; Ekstern pumpe påkrævet; Integreret manuel pumpe; Ingen pumpe nødvendig; Vakuumsystem; Anden
lt-LT: Slėgio sudarymo metodas: Automatinis (maitinamas akumuliatoriumi); Slėgio sukūrimas CO2; Cheminė reakcija; Reikalingas išorinis siurblys; Integruotas rankinis siurblys; Siurblys nereikalingas; Vakuuminė sistema; Kita
sk-SK: Metóda tlakovania: Automatické (napájanie z batérie); Tlakovanie CO2; Chemická reakcia; Vyžaduje sa externá pumpa; Integrovaná ručná pumpa; Nie je potrebná pumpa; Vákuový systém; Iné
ru: Способ создания давления: Автоматический (от аккумулятора / батареек); Нагнетание давления CO2; Химическая реакция; Требуется внешний насос; Встроенный ручной насос; Насос не требуется; Вакуумная система; Другое
ko: 가압 방식: 자동(배터리 전원); CO2 가압; 화학 반응; 외부 펌프 필요; 내장 수동 펌프; 펌프 필요 없음; 진공 시스템; 기타
sv: Trycksättningsmetod: Automatisk (batteridriven); CO2-trycksättning; Kemisk reaktion; Extern pump krävs; Integrerad manuell pump; Ingen pump behövs; Vakuumsystem; Övrigt
ja: 加圧方法: 自動 (バッテリー駆動); CO2加圧; 化学反応; 外部ポンプが必要; 内蔵手動ポンプ; ポンプ不要; 真空システム; その他
en: Pressurization method: Automatic (battery powered); CO2 pressurization; Chemical reaction; External pump required; Integrated manual pump; No pump needed; Vacuum system; Other
fr: Mode de pressurisation: Automatique (sur batterie); Pressurisation au CO2; Réaction chimique; Pompe externe requise; Pompe manuelle intégrée; Aucune pompe nécessaire; Système d’aspiration; Autre
pl: Metoda zwiększania ciśnienia: Automatyczne (zasilane bateryjnie); Zasilanie CO2; Reakcja chemiczna; Wymagana pompa zewnętrzna; Zintegrowana pompa ręczna; Pompa niewymagana; Układ podciśnieniowy; Inne
hr-HR: Metoda tlačenja: Automatski (na baterije); Održavanje tlaka CO2; Kemijska reakcija; Potrebna vanjska pumpa; Integrirana ručna pumpa; Pumpa nije potrebna; Vakuumski sustav; Ostalo
it: Metodo di pressurizzazione: Automatico (a batteria); Pressurizzazione a CO2; Reazione chimica; Pompa esterna richiesta; Pompa manuale integrata; Nessuna pompa necessaria; Sistema a vuoto; Altro
bg-BG: Начин на създаване на налягане: Автоматично (на батерии); Под налягане с CO2; Химична реакция; Изисква външна помпа; Вградена ръчна помпа; Не е необходима помпа; Вакуумна система; Друго
fi: Paineistusmenetelmä: Automaattinen (akkukäyttöinen); CO2-paineistus; Kemiallinen reaktio; Ulkoinen pumppu vaaditaan; Integroitu käsipumppu; Ei vaadi pumppua; Alipainejärjestelmä; Muu
hu: Nyomásfenntartási módszer: Automatikus (akkumulátoros); CO2-nyomásos; Kémiai reakció; Külső szivattyú szükséges; Beépített kézi pumpa; Nem szükséges pumpa; Vákuumrendszer; Egyéb
nb: Trykksettingsmetode: Automatisk (batteridrevet); CO2-trykk; Kjemisk reaksjon; Ekstern pumpe kreves; Integrert manuell pumpe; Krever ikke pumpe; Vakuumsystem; Annet
th: วิธีการเพิ่มแรงดัน: อัตโนมัติ (ใช้แบตเตอรี่); การอัดแรงดันด้วย CO2; ปฏิกิริยาเคมี; ต้องใช้ปั๊มภายนอก; ปั๊มมือในตัว; ไม่ต้องใช้ปั๊ม; ระบบสุญญากาศ; อื่นๆ
vi: Phương pháp tạo áp suất: Tự động (chạy bằng pin); Tăng áp bằng CO2; Phản ứng hóa học; Yêu cầu bơm ngoài; Bơm tay tích hợp; Không cần bơm; Hệ thống chân không; Khác
pt-BR: Método de pressurização: Automático (movido a bateria); Pressurização por CO2; Reação química; Requer bomba externa; Bomba manual integrada; Não requer bomba; Sistema de vácuo; Outro